【裁判字號】    98,交聲,46
【裁判日期】    980326
【裁判案由】    違反道路交通管理處罰條例聲明異議
【裁判全文】
臺灣士林地方法院交通事件裁定          98年度交聲字第46號
原處分機關  臺北市交通事件裁決所
異  議  人
即受處分人  甲○○
上列異議人因違反道路交通管理處罰條例案件，對於臺北市交通
事件裁決所民國97年10月17日所為之處分（北市裁催字第裁22-A
EW642773 號）不服，聲明異議，本院裁定如下:
    主  文
異議駁回。
    理  由
一、按汽車駕駛人，行經有燈光號誌管制之交岔路口闖紅燈者，
    處新臺幣（下同）1,800 元以上5,400 元以下罰鍰，道路交
    通管理處罰條例第53條第1 項定有明文；又汽車駕駛人，有
    同條例第53條第1 項之情形者，除依原條款處罰鍰外，並記
    違規點數3 點，道路交通管理處罰條例第63條第1 項第3 款
    亦有明文。
二、原處分意旨略以：異議人於民國97年6 月26日晚間7 時10分
    許，駕駛車牌號碼EV-9979 號之自用小客車，行經臺北市○
    ○路與大同街口時，經警攔停舉發其有紅燈左轉之違規，爰
    依據道路交通管理處罰條例第53條第1 項處罰鍰5,400 元整
    ，並依同條例第63條第1 項第3 款，記違規點數3 點。
三、異議意旨略以：伊於97年6 月26日晚間7 時10分許，行經大
    業路與大同街路口，欲左轉進入大同街時，因時值該路段尖
    峰時刻，故候轉於大業路與大同街十字路口中心，待對向已
    無來車時方行左轉，雖巧逢交通號誌轉為紅燈，惟考量現實
    情形，伊為避免影響交通方才如此，並無違規，且事發斯時
    夜色昏暗、燈火不明，加以舉發人執勤所在地點應難以觀測
    伊之行駛動向，既無任何依據，僅憑其個人認定，遽認行為
    人有紅燈違規左轉之違規行為，爰依法聲明異議等語。
四、經查：
  (一)按當場舉發者，應填記駕駛人或行為人姓名、性別、出生年
    月日、地址、身分證統一編號及車主姓名、地址、車牌號碼
    、車輛種類。被查獲之駕駛人或行為人為受處分人時，應於
    填記通知單後將通知聯交付該駕駛人或行為人簽名或蓋章收
    受之；拒絕簽章者，仍應將通知聯交付該駕駛人或行為人收
    受，並記明其事由及交付之時間；拒絕收受者，應告知其應
    到案時間及處所，並記明事由與告知事項，視為已收受，違
    反道路交通管理事件統一裁罰標準及處理細則第11條第1 項
    第1 款已有明文，證人即查獲本件違規之臺北市政府警察局
    中正一分局偵查隊員警乙○○到庭證稱：伊取締時，異議人
    當場拒簽違規單，伊就明確告知異議人到案處所，亦有記載
    在通知單上面等語明確（見本院卷第34頁），並有該舉發違
    反道路交通管理事件通知單影本1 紙在卷可憑（見本院卷第
    6 頁），則依據上開規定，視為異議人已收受該通知單，合
    先敘明。
  (二)證人乙○○到庭證稱：伊於97年10月27日晚間7 時10分許，
    在大業路與大同街口執行巡邏勤務，見異議人駕駛車號EV-9
    979 號車輛，自大業路口紅燈左轉大同街，故攔停舉發其「
    紅燈左轉」之違規，而舉發地點屬伊經常路檢之路段，故伊
    對當地號誌變換很熟悉，且舉發當時視線也很清楚，並無誤
    認誤判之可能，況異議人在伊攔停時，也有承認紅燈左轉，
    只是要求伊在通知單上加註「駕駛人稱因越線而左轉」，足
    見異議人當時亦知違規，至於當時是否因對向塞車，導致異
    議人直至紅燈時才能左轉一事，伊無法記憶當時有無塞車，
    但取締通常採取較寬鬆之標準，須以異議人確實違規才會取
    締，況異議人應可自行判斷當時號誌時間是否足以通過路口
    ，否則類似情形亦屬闖紅燈左轉，伊均會加以取締等語（見
    本院卷第34頁至第35頁），經核證人乙○○係就案發當日親
    身經歷之舉發經過作證，所證內容，就其目擊異議人違規情
    節及舉發經過敘述詳確，顯非一般憑空捏造證詞可擬。且證
    人與異議人原不相識，2 人間並無怨恨仇隙，故證人要無設
    詞誣陷異議人違規，進而招致偽證重罪之可能及必要，是其
    證詞應屬可信。參以證人係依法令負責交通勤務，則以一般
    執勤員警之專業訓練而言，對於該等職務上事項之觀察程度
    自遠較一般人更為專注，於客觀合理判斷異議人違規紅燈左
    轉情形予以攔停，查證身分後開單舉發，衡情當無誤認異議
    人違規事實之虞。至本件異議人違規闖紅燈，屬動態行為，
    事出突然，苛求舉發員警須拍照存證，為不可能之事，且該
    等違規事實由人之感官即可充分判定，非必以科學儀器始能
    偵測得知，是本件雖無採證照片或其他證據，然既經舉發員
    警到庭具結作證，本院自得以證人可信之證詞據為認定違規
    事實之依據。綜上，異議人確有原處分所指之交通違規事實
    ，應甚明確，堪予認定。
五、綜上，本件異議人確有駕駛上開車輛，於上揭時、地「紅燈
    左轉」之違規事實，堪足可信，異議人所辯，洵不足採。從
    而，原處分機關依據道路交通管理處罰條例第53條第1 項第
    裁處罰鍰5,400 元，並依同條例第63條第1 項第3 款記違規
    點數3 點等處分，其認事用法並無違誤，裁罰亦無不當，本
    件異議為無理由，應予駁回。
據上論斷，應依道路交通案件處理辦法第19條，裁定如主文。
中    華    民    國    98    年    3     月    26    日
                  交通法庭法  官  劉育琳
以上正本證明與原本無異。
如不服本裁定應於裁定送達後5 日內向本院提出抗告狀。
                          書記官  朱宮瑩
中    華    民    國    98    年    3     月    26    日


司法院資訊處製作；財團法人民間司法改革基金會備份。
